Inventaris van het archief van het Financieringsoverleg Mest- en Ammoniakonderzoek (FOMA) van het Ministerie van Landbouw, Natuur en Voedselkwaliteit, 1985-1996
Nationaal Archief, Den Haag
Ministerie van Landbouw, Natuur en Voedselkwaliteit: Financieringsoverleg Mest- en Ammoniakonderzoek (FOMA)
LNV / Mest- en Ammoniakonderzoek
1985-1996
L42
4.40 meter; 175 inventarisnummers.
Nationaal Archief, Den Haag
Secretariaat van het Financieringsoverleg Mest- en Ammoniakonderzoek (FOMA)
Het archief bevat de archiefbescheiden gevormd door het secretariaat van het Financieringsoverleg Mest- en Ammoniakonderzoek, en betreft o.a.:vergaderstukken van het financieringsoverleg, het secretariaatsoverleg, overleg diverse stuur- en werkgroepen en commissies; behandeling ingediende subsidieverzoeken aan de hand van projectvoorstellen; publicaties over het onderzoek inzake de mest- en ammoniakproblematiek in de veehouderij.
Archiefvorming
Geschiedenis van de archiefvormer
In 1985 is door het Rijk en het landbouwbedrijfsleven het Financieringsoverleg Mest- en Ammoniakonderzoek (FOMA) in het leven geroepen, gericht op stimulering van onderzoek naar de mest- en ammoniakproblematiek.
In het FOMA vindt afstemming plaats van de onderzoekprogramma's, die ondersteund worden vanuit de overheid en het bedrijfsleven. Tevens worden initiatieven ontwikkeld voor de aanpak van perspectief biedende oplossingen van de mestproblematiek. Daarnaast wordt aan de beheerders van het Fonds Mestonderzoek, het Productschap voor Veevoeder, geadviseerd inzake de verstrekking van de subsidies voor de goedgekeurde onderzoeksvoorstellen.
Het secretariaat van het FOMA was gevestigd bij de Directie Landbouwkundig Onderzoek (gevestigd te Wageningen) van het Ministerie van Landbouw en Visserij. Het FOMA werd per 1 januari 1997 opgeheven.
Doelstelling, taken en financieringswijze
De doelstelling van het FOMA is het leveren van een wezenlijke bijdrage aan de praktische oplossing van de mestproblematiek in de veehouderij. Om deze doelstellingen te kunnen realiseren heeft het FOMA als taken geformuleerd:
het initiëren en stimuleren van oplossingsgericht onderzoek
het bevorderen van het formuleren van projecten op basis van jaarlijks aan te geven prioriteiten
het bevorderen van beproeving van praktische oplossingen op bedrijfs- en landelijk niveau
advisering ten aanzien van de financiering vanuit de verschillende fondsen.
De werkwijze van het FOMA kan als volgt worden omschreven:
Projectvoorstellen worden geformuleerd vanuit het bedrijfsleven. Ze worden in de regel ingediend en besproken in de diverse themagroepen van de Coördinatiecommissie Landbouwkundige Aspecten van de Afvalverwerking - Toegepast Natuurwetenschappelijk Onderzoek ('COLA-TNO'). Deze themagroepen, bestaande uit deskundige onderzoekers, bestrijken elk een deel van het onderzoeksgebied rond de mestproblematiek. Voorstellen kunnen ook ingediend worden bij de betrokken departementen van Landbouw en Visserij (L en V), Volkshuisvesting, Ruimtelijke Ordening en Milieubeheer (VROM) en Economische Zaken (EZ). Vanuit de genoemde themagroepen en departementen worden de voorstellen voorzien van inhoudelijk advies en doorgezonden naar de Coördinatiecommissie 'COLA-TNO'. Ten behoeve van het Financieringsoverleg zorgt deze commissie voor onderlinge afstemming en financiële advisering.
Na goedkeuring in het FOMA vindt van daaruit toewijzing plaats van gelden uit de fondsen van het bedrijfsleven (Fonds Mestonderzoek) en vanuit de overheid (VROM, LNV en EZ). Voor 1985 en 1986 was een bedrag van 15 miljoen gulden te besteden. Tussen de overheid en het bedrijfsleven werd uitgegaan van een financieringsverhouding van 2 op 1.
Prioriteiten bij de stimulering van het mestonderzoek
Bij het opstellen van prioriteiten is in eerste instantie uitgegaan van het belang van vermindering van de absolute hoeveelheid mest door verwerking ervan. De gedachten gaan hierbij in toenemende mate uit naar grootschalige mestverwerking in de toekomst. Er dient aandacht te worden besteed aan technieken voor het verkrijgen van een kwalitatief goed eindproduct, dat kan concurreren met kunstmest, alsmede aan de kwaliteit en bestemming van restproducten. Daarnaast is het, in het kader van het probleem van het nationaal mineralenoverschot, zinvol de mogelijkheden tot reductie van de middels veevoer verstrekte hoeveelheid mineralen te onderzoeken en de effecten hiervan te testen.
Bij het zoeken naar mogelijkheden tot betere mestafzet en mestbenutting dient het onderzoek vooral ondersteunend te werken met betrekking tot verschillende technische en kwaliteitsaspecten van de mest en de apparatuur nodig voor transport en toediening.
Geschiedenis van het archiefbeheer
Het archief is afkomstig van het Wageningen Universiteit & Researchcentrum, aangezien het secretariaat van het FOMA gevestigd was bij de Directie Landbouwkundig Onderzoek (DLO) te Wageningen.
Overbrenging van een overheidsarchief
Inhoud en structuur van het archief
2.11
Selectie en vernietiging
De selectie van de archiefbescheiden heeft plaatsgevonden aan de hand van de volgende selectielijsten:
De selectielijst voor de neerslag van de handelingen van de minister van Landbouw, Natuurbeheer en Visserij en de onder hem ressorterende actoren op het beleidsterrein Mestbeleid over de periode vanaf 1945,
Vastgesteld bij Beschikking van de minister van Onderwijs, Cultuur en Wetenschappen en de minister van Landbouw, Natuurbeheer en Visserij, nr. R&B/OSA/2001/921 d.d. 12 sep. 2001 (gepubliceerd in de Staatscourant 2002, 012)
De selectielijst voor de neerslag van de handelingen van de minister van Landbouw, Natuur en Voedselkwaliteit en de onder hem ressorterende actoren op het beleidsterrein Organisatie Rijksoverheid over de periode 1945 - 1999. Vastgesteld bij Beschikking van de minister van Onderwijs, Cultuur en Wetenschappen en de minister van Landbouw, Natuurbeheer en Visserij, nr. C/S&A/05/1364 d.d. 5 juli 2005 (gepubliceerd in de Staatscourant 2005, 245)
Bij de aanvang van de bewerking was de omvang van het archiefbestand van het FOMA in totaal 15,1 meter. Hiervan is 4,4 meter voor bewaring aangewezen en overgebracht naar het Nationaal Archief.
Het te vernietigen bestand (10,7 meter) is, na verkregen toestemming van de beheerder, afge-voerd conform het rijksoverheidscontract naar Van Gansewinkel Nederland BV en daar op de gebruikelijke manier vernietigd.
Aanvullingen
Het archief kan als afgesloten worden beschouwd, daar FOMA per 1 januari 1997 werd opgeheven.
Ordening van het archief
Het archief was niet specifiek geordend volgens een bepaalde archiefcode. Het bestand was toegankelijk via een, op globale onderwerpen ingedeelde, plaatsingslijst. Met betrekking tot de volledigheid van het archief is geconstateerd dat niet vast te stellen is of het archief volledig is aangeboden, aangezien de bijbehorende plaatsingslijst niet volledig aanwezig was. Ook is niet bekend of er in het verleden vernietiging uit het archief heeft plaatsgevonden.
Het nieuwe archiefschema is gebaseerd op een logische indeling van de aangetroffen en voor bewaring aangewezen archiefbescheiden.
Binnen de gekozen rubrieken zijn de stukken chronologisch geordend.
Aanwijzingen voor de gebruiker
Openbaarheidsbeperkingen
Volledig openbaar.
Materiële beperkingen
Aanvraaginstructie
Openbare archiefstukken kunnen online worden aangevraagd en gereserveerd. U kunt dit ook via de terminals in de studiezaal van het Nationaal Archief doen. Om te kunnen reserveren dient u de volgende stappen te volgen:
U maakt een profiel aan op www.gahetna.nl, en logt vervolgens in
Via de archiefinventaris (alleen de beschrijvingen met rode nummers) selecteert u het gewenste archiefstuk door op de knop 'Reserveren' te klikken
In het volgende scherm geeft u aan op welke dag u het archiefstuk wilt inzien
Indien u zich bevindt in de studiezaal en een tafelnummer heeft ontvangen kunt u dit nummer vermelden. Als u geen tafelnummer heeft kunt u tafelnummer 777 laten staan
Vervolgens bevestigt u uw reservering door deze te versturen.
Verwant materiaal
Beschikbaarheid van kopieën
Beschrijving van de series en archiefbestanddelen
- STUKKEN VAN ALGEMENE AARD, 1
  - Jaarverslagen, 1.1
    - Jaarverslagen over de jaren 1986 tot en met 1991., 1987-1992; 1; 1 omslag
  - Vergaderingen, 1.2
    - Financieringsoverleg, 1.2.1
      - Vergaderstukken van het Financieringsoverleg Mest- en Ammoniakonderzoek., 1985-1995; 2-25; 8 omslagen en 16 pakken
        - 1e - 3e vergadering, 1985 - 1986, 2
        - 4e - 5e vergadering, 1986, 3
        - 6e vergadering, 1986, 4; omslag
        - 7e - 8e vergadering, 1987, 5
        - 9e - 10e vergadering, 1987, 6
        - 11e vergadering, 1988, 7; omslag
        - 12e vergadering, 1988, 8
        - 13e vergadering, 1988, 9
        - 14e vergadering, 1988, 10; omslag
        - 15e vergadering, 1989, 11
        - 16e vergadering, 1989, 12
        - 17e vergadering, 1989, 13; omslag
        - 18e vergadering, 1989, 14
        - 19e vergadering, 1990, 15; omslag
        - 20e vergadering, 1990, 16; omslag
        - 21e vergadering, 1990, 17
        - 22e vergadering, 1991, 18
        - 23e vergadering, 1991, 19; omslag
        - 24e vergadering, 1991, 20; omslag
        - 25e - 26e vergadering, 1991 - 1992, 21
        - 27e - 28e vergadering, 1992, 22
        - 29e - 30e vergadering, 1993, 23
        - 31e - 32e vergadering, 1993 - 1994, 24
        - 33e - 34e vergadering, 1994 - 1995, 25
      - Vergaderstukken van het overleg tussen het Ministerie van Volkshuisvesting, Ruimtelijke Ordening en Milieubeheer en het Financieringsoverleg Mest- en Ammoniakonderzoek (FOMA)., 1988-1995; 26; 1 pak
    - Secretariaatsoverleg, 1.2.2
      - Vergaderstukken van het secretariaatsoverleg Financieringsoverleg Mest- en Ammoniakonderzoek., 1985-1995; 27-29; 3 pakken
        - 1985 dec. - 1989 juni, 27
        - 1989 sep. - 1992 sep., 28
        - 1992 nov. - 1995 dec., 29
      - Vergaderstukken van het secretariaatsoverleg Propro (Praktijk Onderzoek Project beperking ammoniak-emissie in de veehouderij) Noord-Brabant., 1988-1991; 30-34; 5 pakken
        9e - 10e vergadering ontbreken.
        - 1e - 2e vergadering, 1988, 30
        - 3e - 5e vergadering, 1988 - 1989, 31
        - 6e - 8e vergadering, 1989 - 1990, 32
        - 11e - 12e vergadering, 1991, 33
        - 13e - 14e vergadering, 1991, 34
    - Stuurgroepen, 1.2.3
      - Vergaderstukken van de Stuurgroep Mestonderzoek., 1986-1990; 35-38; 4 pakken
        - 1e - 10e vergadering, 1986 - 1988, 35
        - 11e - 15e vergadering, 1988, 36
        - 16e - 20e vergadering, 1988 - 1989, 37
        - 21e - 28e vergadering, 1989 - 1990, 38
      - Vergaderstukken van de Stuurgroep Emissie-arme Huisvestingssystemen., 1989-1990; 39; 1 omslag
    - Werkgroepen, 1.2.4
      - Vergaderstukken van de Werkgroep NH3-emissies., 1988-1990; 40; 1 pak
      - Vergaderstukken van de Werkgroep N-problematiek van Gras- en Maïsland., 1988-1991; 41; 1 pak
      - Vergaderstukken van de Ambtelijke Werkgroep Mest- (en Ammoniak-) onderzoek., 1988-1992; 42-43; 2 omslagen
        - Ambtelijke Werkgroep Mestonderzoek, 1988 - 1991, 42
        - Ambtelijke Werkgroep Mest- en Ammoniakonderzoek, 1991 - 1992, 43
      - Vergaderstukken van de Werkgroep Researchbegeleiding Mestverwerkingsfabrieken (RBM)., 1988-1996; 44-58; 15 pakken
        - 1e - 7e vergadering, 1988, 44
        - 8e - 11e vergadering, 1988, 45
        - 12e - 14e vergadering, 1989, 46
        - 15e - 17e vergadering, 1989, 47
        - 18e - 22e vergadering, 1989 - 1990, 48
        - 23e - 25e vergadering, 1990, 49
        - 26e - 30e vergadering, 1990 - 1991, 50
        - 31e - 37e vergadering, 1991 - 1992, 51
        - 38e - 39e vergadering, 1992 - 1993, 52
        - 40e - 41e vergadering, 1993, 53
        - 42e - 45e vergadering, 1993, 54
        - 46e - 47e vergadering, 1993 - 1994, 55
        - 48e - 49e vergadering, 1994, 56
        - 50e - 52e vergadering, 1994 - 1995, 57
        - 53e - 55e vergadering, 1995 - 1996, 58
      - Vergaderstukken van de Werkgroep N-huishouding Strooiselsystemen., 1990; 59; 1 pak
      - Vergaderstukken van de Werkgroep Meetmethoden NH3-emissie uit Stallen., 1990-1991; 60-61; 2 pakken
        - 1e - 4e vergadering, 1990 - 1991, 60
        - 5e - 8e vergadering, 1991, 61
    - Ad hoc overleggen/werkgroepen, 1.2.5
      - Vergaderstukken van ad hoc overleggen/werkgroepen., 1989-1992; 62-64; 1 pak en 2 omslagen
        - Ad hoc overleg Mestbenutting, 1989 - 1990, 62
        - Ad hoc Werkgroep Aanzuren, 1989 - 1991, 63
        - Ad hoc overleg Intensivering N-onderzoek, 1990 - 1992, 64; pak
    - Themagroepen, 1.2.6
      - Vergaderstukken van themagroepen., 1986-1991; 65-66; 1 pak en 1 omslag
        - Themagroep Huisvesting en Opslag, 1986 - 1988, 65; pak
        - Themagroep Veevoeding, 1987 - 1991, 66
    - Dienst- en Commissievergaderingen, 1.2.7
      - Vergaderstukken van de Begeleidingscommissie van het Project 'Onderzoek naar de toepassing van een luchtgordijn onder een stalrooster'., 1989-1990; 67; 1 pak
      - Vergaderstukken van de Taakgroep COLA (Coördinatie Onderzoek aan Landbouwkundige Afvallen)., 1989-1990; 68-70; 3 pakken
        1e - 24e vergaderingen ontbreken.
        - 25e - 26e vergadering, 1989, 68
        - 27e - 28e vergadering, 1989, 69
        - 29e - 31e vergadering, 1990, 70
      - Vergaderstukken van de Voorbereidingscommissie van het Proefbedrijf Melkveehouderij en Milieu., 1989-1990; 71; 1 pak
      - Vergaderstukken van de Adviescommissie Praktijkgerichte Oplossingen Milieuproblematiek (APOM)., 1989-1991; 72-79; 1 omslag en 7 pakken
        Vanaf 1991 is een nieuwe nummering toegepast.
        - 1e - 2e vergadering, 1989, 72; omslag
        - 3e - 5e vergadering, 1989 - 1990, 73
        - 6e - 7e vergadering, 1990, 74
        - 8e vergadering, 1990, 75
        - 9e - 12e vergadering, 1990, 76
        - 1e - 3e vergadering, 1991, 77
        - 4e - 5e vergadering, 1991, 78
        - 6e - 9e vergadering, 1991, 79
      - Vergaderstukken van het overleg tussen de Dienst Landbouwkundig Onderzoek (DLO) en de Directie Veehouderij en Zuivel., 1989-1991; 80; 1 omslag
- STUKKEN BETREFFENDE BIJZONDERE ONDERWERPEN, 2
  - Organisme, 2.1
    - Instelling, ontwikkeling en opheffing, 2.1.1
      - Stukken betreffende de beëindiging van de werkzaamheden per 31 december 1996 en de afronding van FOMA., 1995-1997; 81; 1 pak
  - Taakuitvoering, 2.2
    - Algemeen, 2.2.1
      - Stukken betreffende de stand van zaken in het onderzoek inzake de verzuring en ammoniakemissie-bestrijding en een overzicht van het beleid inzake de bestrijding van ammoniakemissie., 1987-1988; 82; 1 pak
      - Stukken betreffende de opstelling van een technische-samenwerkingsovereenkomst met bedrijven (Promest BV en Stichting Memon) waarin de vertrouwelijke behandeling van de onderzoeksresultaten en bedrijfsgegevens werd geregeld en de beschikbaarheid van de relevante informatie voor de ontwikkeling van de mestverwerking gewaarborgd werd., 1988-1992; 83; 1 pak
      - Stukken betreffende het voeren van overleg met de Vuil- en Afvalverwerkings Maatschappij (VAM) over de mogelijkheden van een haalbaarheidsstudie naar gezamenlijke verwerking van Groente-, Fruit- en Tuinafval (GFT) en dierlijke mest., 1989-1990; 84; 1 omslag
      - Stukken betreffende het bezoek van G.J. Monteny aan het pluimveebedrijf van de heer Ermers te Venhorst en bespreking inzake de verwerking van gedroogde pluimveemest tot carbon black en olie., 1990; 85; 1 omslag
      - Stukken betreffende de perspectieven van het aanzuren van mest vóór het uitrijden., 1990-1991; 86; 1 pak
      - Stukken betreffende de voorbereiding, organisatie en presentatie van het congres "Mest en Milieu in 2000" en een symposium "Mestbehandeling op de boerderij" in samenwerking met Stimuleringsregeling Praktijkgerichte Oplossingen Milieuproblematiek (SPOM)., 1990-1992; 87; 1 pak
        Bevat diskette.
      - Overzicht van alle FOMA-projecten met bijbehorende publicaties en rapportages., 1996; 88; 1 deel
    - Ingediende projecten, 2.2.2
      - Stukken betreffende de behandeling van ingediende subsidieverzoeken voor onderzoek en proefprojecten (projectvoorstellen)., 1986-1992; 89-119; 4 pakken en 27 omslagen
        - Projectvoorstel 'Mestverwerkingsunit te Winterswijk' ingediend door Mest Surplus Industrie (MSI) BV, 1986 - 1987, 89; pak
        - Projectvoorstel 'Certificering kippenmest' ingediend door Van Aarsen Machinefabriek BV, 1987, 90
        - Projectvoorstel 'Onderzoek naar een snelle chemische analysemethode voor drijfmest', ingediend door de Coöperatieve Mestgroep Overijssel UA, 1987, 91
        - Projectvoorstel 'Onderzoek mestverwerking van varkensdrijfmest' ingediend door Mestech, 1987 - 1988, 92
        - Projectvoorstel 'Bihumest installatie' ingediend door Haflo BV, 1987 - 1989, 93; pak
        - Projectvoorstel 'Export van varkensmest naar Turkije', ingediend door Tescon (UK) Ltd, 1988, 94
        - Projectvoorstel 'Mest-exportmarktonderzoek, een multinationaal, kwalitatief onderzoek naar de afzetmogelijkheden, specifieke kwaliteitseisen, exportbelemmeringen, prijsbelevingen en concurrentieverhoudingen voor bewerkte en onbewerkte mestsoorten', ingediend door NSS Agrimarketing Holland BV, 1988, 95
        - Projectvoorstel 'Onderzoek naar de technische en financiële mogelijkheden van gezamenlijke mestbereiding', ingediend door de Heidemij, 1988, 96
        - Projectvoorstel 'Ontwikkeling van een nieuw systeem voor het mengen en afdekken van mest in een foliebassin' ingediend door het Proefstation voor de Rundveehouderij, 1988, 97
        - Projectvoorstel 'Bijdrageregeling proefprojecten mestverwerking', ingediend door Machinefabriek Stramproy BV, 1988 - 1989, 98
        - Projectvoorstel 'Onderzoek om te komen tot een proeffabriek ten behoeve van de opwerking van 100.000 m3/jr dunne zeugenmest tot een kwalitatief hoogwaardige verkoopbare mest', ingediend door de Rooms-katholieke Boerenbond Wanroij, 1988 - 1989, 99
        - Projectvoorstel 'Opzetten vervoerstroom vloeibare bewerkte mest', ingediend door Stork Friesland BV, 1988 - 1989, 100
        - Projectvoorstel 'De ontwikkeling van een zodebemester voor de veehouderijbedrijven' ingediend door J.O.Z. Agrotechnische Handelsonderneming BV, 1989, 101
        - Projectvoorstel 'Groeiproeven in Sri Lanka', ingediend door Orveco BV, 1989, 102
        - Projectvoorstel 'Hergebruik van effluent van mestverwerking in de glastuinbouw', ingediend door Promest BV, Stichting Proeftuin Noord-Limburg en het Regionaal Ontwikkelingsbureau Agrotechnologie, 1989, 103
        - Projectvoorstel 'Kleinschalige lokale ontwatering van mest door toevoeging van polymeren', ingediend door Walrave Engineering BV, 1989, 104
        - Projectvoorstel 'Langdurig binnenhouden en aangepaste huisvestingssystemen met beperkte ammoniak-emissie, en het gedrag, de gezondheid en de productie van melkvee', ingediend door het Instituut voor Veeteeltkundig Onderzoek Schoonoord, 1989, 105
        - Projectvoorstel 'Produktie van biomassa uit mest', ingediend door de Landbouw Universiteit Wageningen, 1989, 106; pak
        - Projectvoorstel 'Ammoniakdepositie en Emissiebeperking Ammoniakuitstoot uit veestallen' ingediend door Adviesbureau Milieuzorg G.M.H.C. Vlemmix, 1989 - 1990, 107
        - Projectvoorstel 'Convertering kippenmest' ingediend door Transmarinde BV, 1990, 108
        - Projectvoorstel 'Mestverwerkingsproducten in het kader van het bosbemestingsonderzoek in de gemeentebossen van Harderwijk, ingediend door de Werkgroep Bosbemesting Harderwijk, 1990, 109
        - Projectvoorstel 'Onderzoek procedé mestverwerking op boerderij ten behoeve van verlaging ammoniakuitstoot' ingediend door Melkunie Holland BV, 1990, 110
        - Projectvoorstel 'Ontwikkeling van nieuwe systemen ter reductie van de ammoniakemissie, een potentieel gevaar in het veroorzaken van vliegenproblemen in de veehouderij', ingediend door het Centraal Diergeneeskundig Instituut (CDI), 1990, 111
        - Projectvoorstel 'Optimalisatie en productontwikkeling bij het drogen van kippenmest' ingediend door Vefinex BV, 1990, 112
        - Projectvoorstellen 'Opwerking en valorisatie van mest', 'Reductie van productie van dierlijke mest door biochemische inactivatie van protease-remmers in veevoedergrondstoffen' en 'Vermindering van de productie van dierlijke mest door zaden die gebruikt worden in de mengvoederindustrie te ontvliezen en te verhitten met behulp van microgolven' ingediend door ATO Agrotechnologie, 1990 - 1991, 113
        - Projectvoorstel 'Onderzoek ontwikkeling NH3-filter' ingediend door Bosma & Miedema subsidie-adviseurs, 1990 - 1992, 114
        - Projectvoorstel 'Denitrificatie in waterbodem en slootwand', ingediend door het Staring Centrum, 1991, 115
        - Projectvoorstel 'Onderzoek (opfok) leghennen' ingediend door het Centrum voor Onderzoek en Voorlichting voor de Pluimveehouderij Het Spelderholt, 1991, 116
        - Projectvoorstel 'Reductie van ammoniakemissie uit dunne mest via optimalisering van de toedieningsmethoden' ingediend door het Nederlands Meststoffen Instituut (NMI), 1991, 117
        - Projectvoorstel 'Toepassing van een verbeterd NH, luchtstripproces voor het verwijderen van ammoniak en fosfaat uit al of niet vergiste drijfmest, met als bijproduct een geconcentreerde oplossing van een ammoniumzout in water en het integreren van dit proces in een totaal mestverwerkingsproces', ingediend door Aetec Noord BV, 1991, 118; pak
        - Projectvoorstel 'Kopromix: een milieuvriendelijke en kostendekkende verwerkingsmethode voor mestoverschotten', ingediend door Dactech Milieu BV, 1991 - 1991, 119
    - Toegekende projecten, 2.2.3
      - Stukken betreffende het toekennen van subsidieverzoeken voor onderzoek en proefprojecten., 1986-1991; 120-135; 16 omslagen
        - Projectvoorstel 'De nationaal-economische kosten en baten van drie verschillende beleidspakketten ter oplossing van de mestproblematiek' ingediend door het Landelijk Milieu Overleg (LMO), 1986 - 1987, 120
        - Projectvoorstel 'Gedrag van diergeneesmiddelen en hun dierlijke metabolieten in mest en in de bodem' ingediend door het Instituut voor Onderzoek van Bestrijdingsmiddelen (IOB), 1986 - 1987, 121
        - Projectvoorstel 'Kopromix' ingediend door de Stichting Kopromix, 1986 - 1988, 122
        - Projectvoorstel 'Beperking van de ammoniakverliezen uit dierlijke mest door toevoeging van gips' ingediend door Intron, 1987 - 1988, 123
        - Projectvoorstel 'Mestverwerkingsbedrijf Bergsma te Wassenaar' ingediend door de Stichting Nieuwe Bedrijven Twente, 1987 - 1988, 124
        - Projectvoorstel 'Stalluchtreiniging melkrundveehouderij' ingediend door de Directie Lucht van het Ministerie van Volkshuisvesting, Ruimtelijke Ordening en Milieu (VROM), 1987 - 1988, 125
        - Projectvoorstel 'Drijfmest en bodemstructuur' ingediend door de Landbouwuniversiteit, Vakgroep Bodemkunde en Geologie, 1988, 126
        - Projectvoorstel 'Economische aspecten van de water- en voerverhouding bij mestvarkens en de mestproblematiek' ingediend door Raadgevend Bureau Poelma, 1988, 127
        - Projectvoorstel 'Mestverwerking' ingediend door Ingenieursbureau Boorsma BV, 1988, 128
        - Projectvoorstel 'Het verband tussen gas- en schuimvorming van mest' ingediend door Ten Cate Handelsonderneming, 1989 - 1990, 129
        - Projectvoorstel 'Avereest' ingediend door Haflo BV, 1990, 130
        - Projectvoorstel 'Denitrificatie in de ondergrond' ingediend door het Staring Centrum, 1990, 131
        - Projectvoorstel 'Onderzoek bemestingswaarden Fertiplus' ingediend door Ferm-O-Feed BV, 1990, 132